---
title: "EVOLUTION DE LA SITUATION STATISTIQUE DE LA PANDEMIE DE COVID-19  \n NOTE N°XXX DU `r toupper(format(Sys.Date()-1, '%d %b %Y'))`"
output:
  word_document:
    reference_docx: modele2.docx
---

Toutes les données statistiques, utilisées dans la présente note, proviennent des sources officielles, particulièrement du Ministère de la Santé Publique (MSP) du Niger, et de l’Université Johns Hopkins (USA)


```{r setup, include=FALSE}
knitr::opts_chunk$set(echo = TRUE)
```

```{r packages, echo = F, message=FALSE, warning=FALSE}
# Chargement des packages-------------------------------------------------------

  library(data.table)
  library(dplyr)
  library(dtplyr)
  library(ggplot2)
  library(openxlsx)
  library(flextable)
  library(officer)
  
#1. Importation des données sur le GitHUB de l'Université Johns Hopkins--------

  date.n = Sys.Date() - 1 #Date  j-1
  date.n_1 = date.n - 1   #Date  j-2
  
  
  date.n = format(date.n, "%m-%d-%Y") 
  date.n_1 = format(date.n_1, "%m-%d-%Y")
  
  url.data = "https://raw.githubusercontent.com/CSSEGISandData/COVID-19/master/csse_covid_19_data/csse_covid_19_daily_reports/"
  
  # Lien des données du jour j-1
  url.data.n =paste0(url.data, date.n)
  url.data.n =paste0(url.data.n, ".csv")
  
  # Lien des données du jour j-2
  url.data.n_1 = paste0(url.data, date.n_1)
  url.data.n_1 = paste0(url.data.n_1, ".csv")
  
  # Lecture des Données des jour j-1 et j-2 ----------------------------------------------------
  
  corona.n = fread(url.data.n)
  corona.n_1 = fread(url.data.n_1)
  
  
  # Situation de la pandémie par pays
  
  # A j-1
   sit.pays.n = corona.n %>% 
     group_by(Country_Region) %>%
     summarise(Cas = sum(Confirmed),
             Deces = sum(Deaths),
             Gueries = sum(Recovered))
   
   # A j-2
   sit.pays.n_1 = corona.n_1 %>% 
     group_by(Country_Region) %>%
     summarise(Cas_n_1 = sum(Confirmed),
             Deces_n_1 = sum(Deaths),
             Gueries_n_1 = sum(Recovered))
   
# Fusion des deux bases, pour étudier l'évolution de la pandémie entre le jour j-1 et le j-2
   
   sit_n_n_1 = sit.pays.n_1 %>% 
     left_join(sit.pays.n, by = "Country_Region")
   
# Evolution des cas confirmés, des décès et des guéris
   
   base = sit_n_n_1 %>% 
     mutate(d.cas = Cas - Cas_n_1,
            d.deces = Deces - Deces_n_1,
            d.gueri = Gueries - Gueries_n_1,
            t.cas = d.cas / (Cas - d.cas),
            t.deces = d.deces / (Deces - d.deces),
            letalite = round(100 * Deces / Cas,1),
            guerison = Gueries / Cas
            )
   
# Nombre de cas dans le monde
   
   monde = base %>% summarise(Cas = sum(Cas),
                              Deces = sum(Deces),
                              Gueries = sum(Gueries),
                              dcas = sum(d.cas),
                              ddeces = sum(d.deces),
                              dgueri = sum(d.gueri))
   
   
    monde = monde %>% mutate( taux.letalite = Deces * 100 / Cas,
                              taux.guerision = Gueries * 100 /Cas,
                              taux.dcas = dcas * 100 / (Cas - dcas),
                              taux.ddeces = ddeces * 100 / (Deces - ddeces),
                              taux.dgueri = dgueri * 100 / (Gueries - dgueri)
                              )
    
  monde = as_tibble(monde)
    
# Situation en Afrique ---------------------------------------------------------
#     
    pays_afrique = read.csv("pays_Afrique.csv", sep = ";")
    
    cas_afrique = base %>% inner_join(pays_afrique, 
                                       by = c("Country_Region" = "Pays"))  %>%
      as_tibble()
    
#  Situation CEDEAO-------------------------------------------------------------
    
    Cedeao = cas_afrique %>% filter(Country_Region %in% c("Burkina Faso", 
                                                          "Benin", 
                                                          "Cote d'Ivoire",
                                                          "Cabo Verde" ,
                                                          "Gambia", 
                                                          "Ghana", 
                                                          "Guinea", 
                                                          "Guinea-Bissau",
                                                          "Liberia", 
                                                          "Mali", 
                                                          "Niger", 
                                                          "Nigeria", 
                                                          "Sierra Leone", 
                                                          "Senegal", 
                                                          "Togo")) %>% 
      as.data.frame()
    
#---Formatage des tableaux------------------------------------------------------ 
formatage = function(donnee){
  donnee %>% flextable %>%
    autofit() %>%
    
    # Couleur de remplissage, police
    
    style(pr_t = fp_text(font.family = "Calibri"),
          part = "all")  %>%
    #Thème 
    theme_zebra(odd_header = "#5D1336",
                odd_body = "#F1BCD5") %>%
    
    # Format de bordures
    
    border_inner(border = fp_border(color="#5D1336", width = 0.1)) %>%
    
    border_outer(border = fp_border(color="#5D1336", width = 0.1)) %>%
    #Décimale et séparateur de milliers 
    
    colformat_num(big.mark=" ", 
                decimal.mark = ",") %>% 
    #Interline
    line_spacing(space = 0.5, part = "body") %>%
    
    color(color = "white", part = "header")
  }  
     
```

Dans le monde, à la date du `r format(Sys.Date()-1, "%d %B %Y")`, selon les statistiques publiées par l'Université Johns Hopkins, **`r prettyNum(monde$Cas, big.mark = " ")`** cas d'infections à la COVID-19 ont été dénombrés, dont **`r prettyNum(monde$dcas, big.mark = " ")`** nouveaux cas enregistrés entre le `r format(Sys.Date()-2, "%d")` et le `r format(Sys.Date()-1, '%d %B %Y')`, soit une augmentation de **`r prettyNum(round(monde$taux.dcas ,1), decimal.mark = ",")`%**.

Dans le monde, à la date du `r format(Sys.Date()-1, '%d %B %Y')`, le nombre total de décès liés à la COVID-19 s'établit à **`r prettyNum(monde$Deces, big.mark = " ")`**, avec **`r prettyNum(monde$ddeces, big.mark = " ")`** personnes décédées entre le `r format(Sys.Date()-2, "%d")` et le `r format(Sys.Date()-1, '%d %B %Y')`, soit une hausse de **`r prettyNum(round(monde$taux.ddeces,2), decimal.mark =",")`%**.


A l'échelle du continent africain, à la date du **`r format(Sys.Date()-1, '%d %B %Y')`**, **`r prettyNum(sum(cas_afrique$Cas), big.mark = " ")`** cas d'infections à la COVID- 19 ont été confirmés, dont **`r prettyNum(sum(cas_afrique$Deces), big.mark = " ")`** décès, soit un taux de létalité de **`r round(sum(cas_afrique$Deces) * 100 / sum(cas_afrique$Cas), 1) |> prettyNum(decimal.mark = ",")`** %. Entre le `r format(Sys.Date()-2, "%d")` et le `r format(Sys.Date()-1,'%d %B %Y')`, **`r sum(cas_afrique$Cas) - sum(cas_afrique$Cas_n_1)`** nouveaux cas ont été officiellement déclarés, soit une augmentation de **`r round( 100 * (sum(cas_afrique$Cas) - sum(cas_afrique$Cas_n_1)) / sum(cas_afrique$Cas_n_1), 1) |> prettyNum(decimal.mark = ",")`%**.

Dans l'espace CEDEAO, à la date du `r format(Sys.Date()-1, '%d %B %Y')`, `r sum(Cedeao$Cas)` cas positifs à la COVID-19 ont été déclarés, dont `r sum(Cedeao$d.cas)` nouveaux enregistrés entre le `r format(Sys.Date()-2, "%d")` et le `r format(Sys.Date()-1, '%d %B %Y')`.


```{r echo=FALSE}

# Les pays ayant les plus fort taux de létalité en Afrique

cas_afrique %>% 
  
  # Sélection des variables à afficher dans le tableau
  select(Pays = Country_Region,
         `Total Cas` = Cas, 
         `Total décès` = Deces, 
         `Taux de létalité (%)` = letalite
  ) %>% 
  
  arrange(-`Taux de létalité (%)`) %>% 
  
  slice(1:10) %>% 
  
  flextable() %>%
  autofit() %>%
    
  # Couleur de remplissage, police
  style(pr_t = fp_text(font.family = "Calibri"),
          part = "all")  %>%
  
  #Thème du tableau
  theme_zebra(odd_header = "#5D1336",
                odd_body = "#F1BCD5") %>%
    
  # Format de bordures
  border_inner(border = fp_border(color="#5D1336", width = 0.1)) %>%
    
  border_outer(border = fp_border(color="#5D1336", width = 0.1)) %>%
    
  #Décimale et séparateur de milliers 
  colformat_num(big.mark=" ", 
                decimal.mark = ",") %>% 
  #Interligne
  line_spacing(space = 0.5, part = "body") %>%
    
  color(color = "white", part = "header") %>% 
  
  #Titre du tableau
  set_caption("Les 10 premiers pays ayant les plus forts taux de létalité de la Covid19")

```

